臺灣桃園地方法院民事判決
111年度小上字第94號
上  訴  人  彰化商業銀行股份有限公司

法定代理人  凌忠嫄  
訴訟代理人  洪秋琪  
被 上 訴人  徐驊均    住○○市○○區○○路○○段00巷000                          號
上列當事人間請求清償借款事件，上訴人對於本院中壢簡易庭民
國111年5月20日111年度壢小字第257號第一審小額民事判決提起
上訴，本院判決如下：
    主  文
上訴駁回。
第二審訴訟費用新臺幣壹仟伍佰元由上訴人負擔。
    理  由
一、按提起上訴，為當事人對於所受不利益之終局判決聲明不服
    之方法，受勝訴判決之當事人，自無許其提起上訴之餘地；
    至當事人所受判決是否對其不利，原則上應以原告起訴聲明
    與判決主文之比較為準。即如無其他特別情事，以形式不服
    說為原則，惟如裁判實質內容不利該當事人者，亦非無上訴
    不服利益存在，即以實質說為例外。至於判決理由有關攻擊
    防禦方法之取捨，縱與當事人之主張或陳述不合，受不利益
    判斷之當事人，要難認有上訴不服利益。又上訴者，係有上
    訴權之當事人對於不利於己之判決，循審級救濟程序向上級
    法院聲明不服，請求廢棄或變更原判決，獲得更有利於己之
    判決，如原判決並無不利，即無藉由上訴制度尋求救濟之利
    益。是以上訴不服利益係上訴之實質利益，屬上訴之實質要
    件，其有欠缺，乃欠缺權利保護必要，依民國110年1月20日
    增訂施行民事訴訟法第249條第2項之立法理由，應由法院以
    訴訟判決駁回其上訴。此與上訴之一般合法要件（形式要件
    ）有別（最高法院109年度台上字第3229號判決意旨參照）
    。再按小額程序之第二審判決，若依上訴意旨足認上訴為無
    理由者，得不經言詞辯論為之，民事訴訟法第436 條之29第
    2 款定有明文。
二、上訴意旨略以：被上訴人向伊申貸勞工紓困貸款新臺幣（下
    同）10萬元，截至目前尚積欠本金7萬3,447元未清償，其於
    110年9月22日清償本金3,280元及利息118元，該次清償利息
    之計算日期為110年7月16日至同年8月16日，其後被上訴人
    並未再清償任何金額，是原審判決所載之利息起算日與事實
    發生歧誤，正確之利息請求日應為110年8月16日起算，爰依
    法提起本件上訴等語。
三、經查，上訴人於原審就被上訴人所積欠借款，提起請求清償
    借款之訴，聲明求為被上訴人應給付上訴人7萬3,447元，及
    自110年9月16日起至清償日止，按年息1.845％計算之利息，
    暨自110年9月16日起至清償日止，逾期在6個月以內者，按
    前開利率10％，逾期6個月以上者，按前開利率20％計算之違
    約金（見原審卷第23頁及反面）。嗣經原審判決：被上訴人
    應給付上訴人7萬3,447元，及自110年9月16日起至清償日止
    ，按年息1.845％計算之利息，暨自110年9月16日起至清償日
    止，逾期在6個月以內者，按前開利率10％，逾期6個月以上
    者，按前開利率20％計算之違約金。原審判決主文為上訴人
    全部勝訴判決，對於上訴人並無不利，其提起本件上訴，聲
    明求予廢棄並駁回不利於其之部分，自不具備上訴利益之上
    訴實質要件，欠缺權利保護必要，足認其上訴顯為無理由，
    揆諸前揭說明，爰不經言詞辯論，逕以判決駁回之。
四、小額訴訟之上訴程序，法院為訴訟費用之裁判時，應確定其
    費用額，民事訴訟法第436條之19第1項、第436條之32第1項
    定有明文。本件第二審訴訟費用為1,500元，自應由上訴人
    負擔。
五、據上論結，本件上訴為無理由，依依民事訴訟法第436 條之
    32第1 項、第2 項、第436 條之29第2 款、第449 條第1 項
    、第78條、第436 條之19第1 項，判決如主文。
中　　華　　民　　國　　111 　年　　8 　　月　　12　　日
                  
　　　　　　　　　民事第一庭  審判長法  官  李國增
　　　　　　　　　
                                    法  官  許自瑋
　　　　　　　　　　　　　　　　　　
                                    法  官  紀榮泰
　　　　　　　　　　　　　　　　　　
正本係照原本作成。
本判決不得上訴。　　
中　　華　　民　　國　　111 　年　　8 　　月　　12　　日
                                    書記官  郭力瑜